【裁判字號】    89,訴,420
【裁判日期】    890420
【裁判案由】    侵占
【裁判全文】
臺灣板橋地方法院刑事判決                          八十九年度訴字第四二０號
    公  訴  人  臺灣板橋地方法院檢察署檢察官
    被      告  乙○○
右列被告因業務侵占案件，經檢察官提起公訴（八十八年度偵字第二四四六九號），
本院判決如左：
    主  文
乙○○連續意圖為自己不法之所有，而侵占對於業務上所持有之物，處有期徒刑捌月
。緩刑年。
    事  實
一、乙○○自民國八十八年三月三日起，任職於位在台北縣三重市○○○路四二八巷
    七弄三十七號二樓之創首國際有限公司（下稱創首公司），擔任業務人員，負責
    銷售公司通信器材配件，為從事業務之人。其銷貨程序係先至上址公司倉庫領取
    電池、充電器、皮套、天線等器材配件，前往台北縣等地之通信公司銷售，未銷
    售完畢之配件可先存放在個人置物櫃內，然離職時應繳回創首公司。詎乙○○意
    圖為自己不法之所有，基於概括之犯意，自任職起至八十八年五月初擅自離職期
    間，將其業務上所持有銷售之上開配件，侵占入己，總計達新台幣（下同）六萬
    元。乙○○嗣於八十八年五月間擅自離職後，創首公司清查發現其領貨數量與銷
    貨金額有六萬元之差額，始發現上情。
二、案經創首公司代表人甲○○訴請臺灣板橋地方法院檢察署檢察官偵查起訴。
    理  由
一、訊據被告乙○○對於其所持有公司存貨有短少情形固坦承不諱，惟矢口否認有何
    侵占犯行，辯稱：發生短少情事可能是賣出貨品未給會計報帳，另有部分可能是
    遺失云云。惟查右揭犯罪事實，業據告訴人甲○○指訴綦詳，並有職員保證書、
    承諾書、貨物俱領保證書在卷可稽，且被告領貨數量與銷售金額相差達六萬元，
    其辯稱並無侵占犯意云云實有違常情，本件事證明確，被告犯行堪以認定。
二、按被告乙○○係創首公司之業務人員，於上開時地將業務上持有之款項侵占入己
    ，核其所為，係犯刑法第三百三十六條第二項之業務侵占罪。被告先後多次犯行
    ，時間緊接，所犯係構成要件相同之罪，顯係基於概括犯意反覆為之，應依刑法
    第五十六條連續犯規定加重其刑。爰審酌被告犯罪動機、目的、侵占金額且達成
    民事和解（有和解書一紙附卷可稽）等一切情狀，量處如主文所示之刑。又被告
    未曾受有期徒以上刑之宣告，有臺灣高等法院檢察署刑案紀錄簡覆表乙份附卷可
    證，其因一時失慮，偶罹刑典，本院認經此刑之宣告後，應知警惕而無再犯之虞
    ，因認暫不執行其刑為適當，併予以宣告緩刑三年，用啟自新。
據上論斷，應依刑事訴訟法第二百九十九條第一項前段，刑法第五十六條、第三百三
十六條第二項、第七十四條第一款，罰金罰鍰提高標準條例第一條前段，判決如主文
。
本案經檢察官張慶林到庭執行職務
中      華      民      國      八十九      年    四      月    二十    日
      臺灣板橋地方法院刑事第六庭
                                          法  官  侯  志  融
右正本證明與原本無異
如不服本判決應於送達後十日內向本院提出上訴狀
                                          書記官  陳  淑  芳
中      華      民      國      八十九      年    四      月   二十一   日
附錄本案論罪科刑法條全文：
刑法第三百三十六條：
對於公務上或因公益所持有之物，犯前條第一項之罪者，處一年以上七年以下有期徒
刑，得併科五千元以下罰金。
對於業務上所持有之物，犯前條第一項之罪者，處六月以上五年以下有期徒刑，得併
科三千元以下罰金。
前二項之未遂犯罰之。


司法院資訊處製作；財團法人民間司法改革基金會備份。
